臺灣嘉義地方法院刑事判決　　　　　　　　　　　　　　九十三年度簡上字第五號
　　上　訴　人　乙○○
　　　　　　　　丙○○○
　　共　　　同
　　選任辯護人　何茂雄律師
右上訴人因賭博案件，不服本院簡易庭九十一年度簡字第一四一五號中華民國九十二
年十一月二十一日第一審簡易判決（檢察官聲請簡易處刑案號：臺灣嘉義地方法院檢
察署九十二年度偵字第六二三六號），提起上訴，本院管轄第二審之合議庭判決如左
：
    主  文
上訴駁回。
    事實及理由
一、本案經本院審理結果，認除後述部分外，其餘第一審判決認事用法及量刑均無不
    當，應予維持，並引用第一審判決書記載之事實、證據及理由（如附件）。
二、被告上訴意旨略以：上訴人即被告乙○○、丙○○○並未於起訴書所載時、地經
    營六合彩賭博，證人陳清斌即於民國九十二年六月二十四日下午六時五十五分持
    搜索票在上訴人家中搜索之警員，未經上訴人同意接聽上訴人家中電話，且證人
    陳清斌片面記下號碼單，有違憲法第十二條保障人民秘密通訊自由之規定，另扣
    案號碼單除其中一張載明「00  00  00  00  00  00  00  00
    0尾  ６尾  00  00  00  00  00  00  00」係上訴人乙○○閒
    暇時猜測樂透號碼自行書寫外，其餘卷內號碼單二張、倍數表三張及使用過之估
    價單均非上訴人所有，且搜索警員在上訴人家中搜索近三小時，如上訴人確有經
    營六合彩賭博，何以只有一通簽賭電話及僅查獲如前所述物品，與經驗法則有違
    ，另上訴人乙○○有腰椎狹窄病症、上訴人丙○○○已開刀切除全子宮、雙側輸
    卵管及盲腸，上訴人二人身體均虛弱，無經營六合彩賭博之可能云云。經查：(1)
    按除法律另有規定外，實施刑事訴訟程序之公務員因違背法定程序取得之證據，
    其有無證據能力之認定，應審酌人權保障及公共利益之均衡維護，刑事訴訟法第
    一百五十八條之四定有明文。本案嘉義縣警察局中埔分局警員陳清斌未經上訴人
    之同意，未依法定程序接聽上訴人家中電話，則其取得上開證據之程序難謂適法
    ，然該分局警員於九十二年六月二十四日係持本院所核發案由「賭博」，搜索範
    圍「處所嘉義縣中埔鄉○○村○○街十七號、丙○○○及現場嫌疑人之身體」，
    應扣押之物「有關賭博相關證物」之搜索票進行搜索，而搜索當日經查為星期二
    ，即香港六合彩開獎日期，且一般六合彩簽賭通常透由電話、傳真機方式為之，
    依前開規定在搜索賭博相關證物時，證人即警員陳清斌因適上訴人家中有人打電
    話進來，陳清斌為遏止賭博犯行之公共利益，合理懷疑有簽賭電話，而逕行接聽
    上訴人家中電話，與上訴人之隱私權保護間相權衡，應以公共利益為重，是證人
    即警員陳清斌因而所為之證詞自有證據能力；(2)扣案之六合彩賭博號碼單三張、
    倍數表三張、估價本二本，使用過之估價單三張及傳真機一台係上訴人乙○○所
    有，為上訴人乙○○所不否認，並有扣押目錄表在卷可參，上訴人乙○○雖辯稱
    號碼單係閒暇猜測樂透號碼使用，但目前由台北銀行所發行之樂透彩券玩法係以
    １至４２或１至４８數字中選六個數字，而扣押之號碼單中有記載「４尾  ６尾
      ０尾  ４尾  ６尾」，顯非供樂透彩券所用，且另扣得使用過之估價單三張係
    記載「３１３０」，與一般之訂單記載有異；(3)而被告是否有法律所規定犯罪
    構成要件之犯行，係以所查獲證據是否足以證明被告行為是否該當於犯罪構成要
    件，而非以證據數量多寡定之；(4)至證人甲○○本身並未簽賭，證明被告未經營
    六合彩賭博，與事實不符，不足採信，又證人李義木、林永昌、丁家聖、郭坤景
    、廖東山等人均係就同一證據再行聲請調查，核無必要，併此敘明。綜上所述，
    上訴人即被告上述所辯均不可採信，上訴人即被告二人賭博犯行，除經證人陳清
    斌證述屬實，且有扣案之六合彩賭博號碼單三張、倍數表三張、估價單二本使用
    過之估價單三張、傳真機一台扣案足證，其二人犯行可堪認定。原審參酌上訴人
    即被告犯罪情節，判處本件罪刑，核無違誤或不當，上訴人即被告以其並無上述
    犯行而原審判決違誤等語上訴，難認有理由，應予駁回。
據上論斷，應依刑事訴訟法第四百五十五條之一第一項、第三項、第三百七十三條、
第三百六十八條，判決如主文。
本案經檢察官陳昭廷到庭執行職務
中      華      民      國      九十三    年      三    月     十六     日
                                臺灣嘉義地方法院刑事第三庭
          審判長法官  沈  福  財
                                          法官  陳  端  宜
                                          法官  朱  美  璘
右正本證明與原本無異。
本件不得上訴。
中      華      民      國      九十三    年      三    月     十六     日
                                        書記官  尹  玉  琪
